# 年底提取盈余公积金的问题。

提问人：wufaxian 时间：2017-10-01 09:56:37
还'或者把（ 3 ）放在（ 2 ）前面是不是更合理一些？

回答人：chenyiwei
“利润分配”科目的余额不论正负，在结账程序完成后只有“未分配利润”科目可以留余额，其他明细科目的发生额用于编制利润分配表（现在的股东权益变动表），但期末不能留余额。这是操作惯例。

提问人：wufaxian 时间：2017-10-02 08:41:15
谢谢chenyiwei老师的解答 所以（ 3 ）和（ 2 ）哪个会计分录在前，哪个会计分录在后并不重要。目的只有一个，就是让这些子账户的期末余额为零。达到这个目的就可以了，对吧？

回答人：chenyiwei
从逻辑顺序来说，应该是（ 2 ）在（ 3 ）之前，先计提，再将计提金额结转到未分配利润的余额中。